【裁判字號】    94,訴,1647
【裁判日期】    950125
【裁判案由】    違反毒品危害防制條例
【裁判全文】
臺灣臺南地方法院刑事判決              94年度訴字第1647號
    公 訴 人  臺灣臺南地方法院檢察署檢察官
    被    告  甲○○
上列被告因違反毒品危害防制條例案件，經檢察官提起公訴（94
年度毒偵字第3074號），被告於準備程序期日就被訴事實為有罪
之陳述，本院合議庭裁定由受命法官獨任進行簡式審判程序，判
決如下：
    主  文
甲○○連續施用第一級毒品，處有期徒刑捌月。
    事  實
一、甲○○前因違反毒品危害防制條例（施用毒品）案件，經本
    院於民國（下同）八十八年十一月三十日，以八十八年度毒
    聲字第三五四八號裁定令入勒戒處所施以觀察、勒戒，因有
    繼續施用毒品之傾向，復由本院於八十九年三月八日，以八
    十九年度毒聲字第八一九號裁定令入戒治處所施以強制戒治
    ，其於八十九年九月三十日因停止戒治出所，並於九十年三
    月十一日，因交付保護管束期滿未經撤銷執行完畢，而由臺
    灣臺南地方法院檢察署檢察官於九十年三月十六日，以九十
    年度戒毒偵字第一六四號不起訴處分確定。詎其猶不知悔改
    ，於強制戒治執行完畢釋放後五年內，復基於施用毒品之概
    括犯意，自九十四年七月間某日起，至同年九月十二日上午
    十一時三十分採尿時往前回溯二十六小時內某時止，在臺南
    縣楠西鄉○○村○○路一○四巷三號住處等處所，連續以將
    第一級毒品海洛因置於注射針筒後皮下注射之方式，施用第
    一級毒品海洛因多次。嗣經警於同年九月十二日上午十時五
    十分，在臺南縣楠西鄉○○村○○路一五二巷六號之無人空
    屋前，查獲甲○○形跡可疑，而其經警採集之尿液檢體送驗
    結果因呈現鴉片類嗎啡陽性反應，始知悉上情。
二、案經臺南縣警察局玉井分局報請臺灣臺南地方法院檢察署檢
    察官偵查起訴。
    理  由
一、本件係經被告甲○○於本院當庭表示認罪，而以簡式審判程
    序加以審理，此有本院九十五年一月五日準備程序筆錄及同
    日審判筆錄各一份附卷足憑，則依據刑事訴訟法第二百七十
    三條之二、同法第一百五十九條第二項之規定，不適用傳聞
    法則有關限制證據能力之相關規定，合先敘明。
二、上揭事實，業據被告甲○○於本院審理時坦承不諱，並當庭
    為認罪之表示（見本院卷九十五年一月五日審判筆錄）。而
    被告經警採集之尿液檢體送驗結果呈現鴉片類嗎啡陽性反應
    ，此有長榮大學於九十四年十月十二日出具之確認報告及送
    驗尿液之個案名冊對照表（尿液編號為＃Ａ九四○一九）各
    一紙及現場照片七幀在卷可稽。本院並參諸海洛因經注射入
    人體後，約百分之八十於二十四小時內自尿中排出，一般而
    言，尿液中能否驗出嗎啡陽性反應與其投與量、投與途徑、
    採尿時間、個人體質及檢驗方法之靈敏度有關，國外曾有文
    獻報導注射六毫克之海洛因鹽酸鹽，其代謝物嗎啡之平均可
    檢出時限約為二十六小時，此經行政院衛生署藥物食品檢驗
    局以八十一年九月八日（八一）藥檢壹字第八一一四八八五
    號函述明斯旨綦詳，而認被告自白與事實相符。次查：被告
    前因違反毒品危害防制條例（施用毒品）案件，經本院於八
    十八年十一月三十日，以八十八年度毒聲字第三五四八號裁
    定令入勒戒處所施以觀察、勒戒，因有繼續施用毒品之傾向
    ，復由本院於八十九年三月八日，以八十九年度毒聲字第八
    一九號裁定令入戒治處所施以強制戒治，其於八十九年九月
    三十日因停止戒治交付保護管束出所，並於九十年三月十一
    日，因交付保護管束期滿未經撤銷執行完畢，而由臺灣臺南
    地方法院檢察署檢察官於九十年三月十六日，以九十年度戒
    毒偵字第一六四號不起訴處分確定乙情，有前揭不起訴處分
    書、臺灣臺南地方法院檢察署刑案資料查註紀錄表、受觀察
    勒戒人毒品及前科紀錄簡列表、臺灣高等法院被告前案紀錄
    表各一份在卷足憑，而可認定。綜上，本件事證明確，被告
    施用第一級毒品海洛因多次之犯行，堪以認定，應依法論科
    。
三、按海洛因屬毒品危害防制條例第二條第二項第一款所規定之
    第一級毒品。核被告甲○○所為，係違反毒品危害防制條例
    第十條第一項之施用第一級毒品罪。其持有第一級毒品海洛
    因之低度行為，已為其施用第一級毒品海洛因之高度行為所
    吸收，而不另論罪。又被告施用第一級毒品海洛因多次之犯
    行，均時間緊接，所犯係犯罪構成要件相同之罪名，顯係基
    於概括之犯意反覆為之，為連續犯，應依刑法第五十六條之
    規定，論以一罪，並加重其刑。爰審酌被告有多項前科，素
    行非佳，且其因施用毒品犯行，迭經觀察、勒戒及強制戒治
    之治療程序，竟仍不思悔改，徹底袪除施用毒品之惡習，可
    知其顯深陷毒癮難以自拔，其意志力甚為薄弱，未能善體國
    家設置觀察、勒戒機構，協助毒品施用者戒除毒癮之美意，
    惟念及其施用毒品之犯行，在本質上乃屬戕害身心健康之行
    為，其尚未有嚴重破壞社會秩序或侵害他人權益之情形，且
    嗣坦承犯行，犯罪後之態度尚佳等一切情狀，量處如主文所
    示之刑，以資懲儆。至於警方查獲被告同時，在另案（被告
    江順霖）所扣得之注射針筒二支、吸食工具一組及玻璃球一
    個，既非本案扣案物，且非被告所有供犯罪所用之物，此據
    被告陳明在卷（見警卷第二頁），而蒞庭檢察官亦當庭表示
    同意將此誤載之扣案物自犯罪事實中刪除（見本院卷九十五
    年一月五日準備程序筆錄），故本院自無從對另案扣案物為
    沒收之諭知，附此說明。
據上論斷，依刑事訴訟法第二百七十三條之一第一項、第二百九
十九條第一項前段，毒品危害防制條例第十條第一項，刑法第十
一條前段、第五十六條，判決如主文。
本案經檢察官乙○○到庭執行職務。
中    華    民    國    95    年    1     月    25    日
                      刑事第六庭法  官  徐千惠
以上正本證明與原本無異。
如不服本判決，應於判決送達後10日內，向本院提出上訴狀（應
附繕本）。
                                書記官  鄭秀美
中    華    民    國    95    年    1     月    25    日
附錄本案論罪科刑法條：
毒品危害防制條例第10條第1項：
施用第一級毒品者，處6月以上5年以下有期徒刑。


司法院資訊處製作；財團法人民間司法改革基金會備份。
